臺灣高等法院臺中分院刑事裁定　　　　 100年度聲再字第31號
再審聲請人
即受判決人　盧菘宏
上列聲請人因違反槍砲彈藥刀械管制條例案件，對於本院99年度
上訴字第1280號中華民國99年10月13日第二審確定判決（原審案
號：臺灣彰化地方法院99年度訴字第307號，偵查案號：臺灣彰
化地方法院檢察署98年度偵字第10822號、99年度偵字第2419號
、99年度偵緝字第42、54號），聲請再審，本院裁定如下：
    主  文
再審之聲請駁回。
    理  由
一、按聲請再審之客體，限於實體之確定判決；倘屬程序上之判
    決，因不具實體之確定力，縱經判決確定，仍不得作為聲請
    再審之客體；而得否作為聲請再審之客體，又屬首應調查、
    審認之事項，必也於聲請再審之確定判決，得作為聲請再審
    客體之條件下，始可進而為其他程序及實體上審查，最高法
    院88年度臺抗字第444號、89年度臺抗字第40裁定意旨可資
    參照。查本件再審聲請人盧菘宏（下稱再審聲請人）因違反
    槍砲彈藥刀械管制條例案件，為臺灣彰化地方法院實體判決
    有罪後，被告不服上訴本院，經本院以99年度上訴字第1280
    號刑事判決撤銷，仍為實體有罪之判決，嗣被告不服再向最
    高法院提起上訴，經最高法院於民國（下同）100年1月13日
    以100年度臺上字第277號刑事判決以其上訴違背法律上之程
    式，從程序上駁回上訴確定在案，此有前開各該判決書影本
    及臺灣高等法院被告前案紀錄表在卷可稽，是被告本件聲請
    再審之對象，應為本院99年度上訴字第1280號實體確定判決
    （下稱原確定判決），合先敘明。
二、再審聲請意旨略以：按科刑判決，應在所論處實體法之法定
    本刑內為刑之量定，如有加重或減輕事由，仍應在依法加重
    或減輕後之法定刑度範圍內量定其刑，否則其判決即屬違法
    ；又有期徒刑、拘役、罰金減輕者，減輕其刑至二分之一，
    刑法第66條亦定有明文。從而，前開刑法第66條關於有期徒
    刑、拘役、罰金減輕者，「減輕其刑至二分之一」規定，並
    非僅規定「得」減輕其刑至二分之一，而係應減輕其刑至二
    分之一；查原確定判決已認定再審聲請人「已於偵審中自白
    ，且供出其持有手槍之來源為同案被告李俊霖，犯後並已依
    同案被告李俊霖之指示將該手槍放置於同案被告李俊霖原藏
    放處而移轉與同案被告李俊霖持有，雖嗣後其帶同員警至廢
    棄房屋取槍時，因同案被告李俊霖已更改藏放地點，以致搜
    槍未果，惟警方既係因其之供述而查獲同案被告李俊霖，並
    由同案被告李俊霖帶員警至彰化縣花壇鄉○○街528號後方
    之廢棄房屋內取出前開制式手槍及子彈而查扣全部槍、彈，
    是再審聲請人之自白應已符合該條項所規定『並供述全部槍
    砲、彈藥、刀械之來源及去向』之情形」，而依槍砲彈藥刀
    械管制條例第18條第4項規定對再審聲請人減輕其刑，然原
    確定判決卻僅處有期徒刑3年8月，未減輕至二分之一，顯有
    違誤，足認再審聲請人應受輕於原確定判決所認罪名之判決
    ，爰依刑事訴訟法第420條第1項第6款規定，依法聲請再審
    等語。
三、按刑事訴訟法第420條第1項第6款規定，因發見確實之新證
    據，足認受有罪判決之人，應受輕於原判決所認罪名之判決
    者，為受判決人之利益，始得聲請再審。條文既曰輕於原判
    決所認「罪名」，自與輕於原判決所宣告之「罪刑」有別，
    所謂輕於原判決所認罪名，係指與原判決所認罪名比較，其
    法定刑較輕之相異罪名而言，例如原認放火罪實係失火罪，
    原認殺尊親屬罪實係普通殺人罪，原認血親和姦罪實係通姦
    罪等是。至於同一罪名之有無加減刑罰之原因者，僅足影響
    科刑範圍而罪質不變，即與「罪名」無關，自不得據以再審
    。從而自首、未遂犯、累犯、連續犯等刑之加減，並不屬於
    刑事訴訟法第420條第1項第6款所指罪名之範圍（最高法院
    70年6月23日70年度第7次刑事庭會議決議參照）。再按刑法
    第六十六條上段所稱「有期徒刑、拘役、罰金減輕者，減輕
    其刑至二分之一」，其減輕之程度，法院得自由裁量，只要
    在各該法定刑二分之一範圍內予以減輕，即無不合，非謂必
    減為二分之一，尤無庸述不減為二分之一之理由，最高法
    院80年臺上字第4672號判例意旨可資參照。
四、經查：原確定判決確已依槍砲彈藥刀械管制條例第18條第4
    項規定對再審聲請人予以減輕其刑，此見原確定判決第12至
    13、15頁之內容自明，且揆諸前開最高法院判例意旨，其減
    輕之程度，法院得自由裁量，只要在各該法定刑二分之一範
    圍內予以減輕，即無不合，非謂必減為二分之一，是再審聲
    請人認應減輕其刑至二分之一云云，容有誤會；況再審聲請
    人所執上開再審聲請理由，亦僅足影響影響科刑範圍而罪質
    不變，核與「罪名」無關，再審聲請人並不能因此而受「無
    罪」、「免訴」、「免刑」或「輕於原判決所認罪名」之判
    決，則依前揭說明，本件再審之聲請，核與上開規定不合。
據上論斷，應依刑事訴訟法第434 條第1 項，裁定如主文。
中    華    民    國   100    年    2     月    23    日
            刑事第十庭  審判長法  官  江  錫  麟
                              法  官  紀  文  勝
                              法  官  周  瑞  芬
上列正本證明與原本無異。
如不服本裁定，得於收受送達5日內向本院提出抗告書狀 (須附
繕本)。
                              書記官  廖  婉  菁
中    華    民    國   100    年    2     月    23    日